臺灣板橋地方法院刑事判決　　　　　　　　　　　　　九十年度易字第二八四三號
　　公　訴　人　臺灣板橋地方法院檢察署檢察官
　　被　　　告　丙○○
　　　　　　　　乙○○
　　　　　　　　丁○○
　　　　　　　　甲○○
右列被告因毀損案件，經檢察官提起公訴（八十九年度偵字第一九○四號），本院判
決如左：
    主  文
丙○○、乙○○、丁○○、甲○○均無罪。
    理  由
一、本件被告乙○○、丁○○、甲○○經合法傳喚，無正當理由不到庭，本院認本件
    係應諭知無罪之案件，爰不待其陳述逕行判決。
二、公訴意旨以：被告丙○○與被告丁○○為兄妹關係，與被告乙○○為堂兄弟關係
    ，被告丁○○與被告甲○○為夫妻關係。被告丙○○自栩為愛狗人士，出資由被
    告丁○○於民國八十九年四月七日起承租臺北市○區○○○路二段三一八號，連
    同被告丁○○其同段三一六號住所作為拯救流浪狗之根據地，被告丙○○、丁○○、乙○○、甲○○基於共同犯意聯絡，由被告乙○○向中華電信股份有限公司
    （下稱中華電信公司）臺南營業處，於八十九年五月十二日承租市內電話000
    0000至四、0000000、0000000、0000000、0000
    000至六、0000000、0000000、0000000等十組電話線
    路，同年八月三日承租市內電話0000000、0000000、00000
    00、0000000、0000000、0000000、0000000、
    0000000至三、、0000000、0000000至六等十四組電話線
    路，同年九月十九日再承租0000000、0000000、0000000
    、0000000至七、0000000至三、0000000、000000
    0等十組電話線路，作為被告丙○○領養流浪狗遭拒時抗議之用。被告丙○○於
    同年九月間，因不滿向臺北縣三重市公所（下稱三重市公所）申請流浪狗領養手
    續繁雜為由，放話要求簡化，否則將癱瘓三重市公所行政電話，乃為該公所拒絕
    ，即於同年九月二十五日十六時起，由被告丙○○命被告丁○○、甲○○在上開
    地址，以上開所申請電話線路，密集撥打三重市公所及所轄清潔隊之公務電話，
    00000000、00000000、00000000、00000000
    、00000000、00000000至九、00000000等十六線電話
    ，及臺北縣家畜疾病防制所電話00000000線路（此部分未據告訴），干
    擾他人電磁紀錄之處理，直至隔日即同年月二十六下午方才停止干擾行為，足生
    損害於三重市公所及電話洽公之公眾。嗣於同年十月四日十五時，經警前往搜索
    臺南市○區○○○路二段三一八號，並查扣使用中電話機二七台及電話號碼排列
    表、申請電話號碼單、房屋租賃契約各乙份及簡易設計撥打電話之木棍乙支。案
    經臺北縣三重市公所訴由臺北縣警察局三重分局報請偵查起訴，因認被告均涉有
    刑法第三百五十二條第二項之罪嫌。
三、按犯罪事實應依證據認定無證據不得推定其犯罪事實，刑事訴訟法第一百五十四
    條定有明文。又認定不利被告之事實，須依積極證據，苟積極證據不足為不利於
    被告事實之認定時，即應為有利於被告之認定，更不必有何有利之證據；另告訴
    人之告訴係以被告受刑事訴追為目的，是其陳述是否與事實相符，仍應調查其他
    證據以資審認。（最高法院三十條上字第八一六號、五十年台上字第一三○○號
    判例參照)
四、公訴人所以認被告涉有上開罪嫌，無非係以扣案之電話機二七台及電話號碼排列
    表、申請電話號碼單、房屋租賃契約各乙份及簡易設計撥打電話之木棍乙支，並
    中華電信公司臺灣南區電信分公司函送通聯資料乙箱及告訴人三重市公所之指訴
    等為據。訊據被告丙○○對為抗議三重市公所對其領養流浪犬手續繁雜，因而指
    使被告丁○○以上開多支電話密集重複撥打三重市公所公務電話佔線抗議之事實
    ，固自承不諱，惟辯稱：伊僅係重複撥打佔線，並未使之癱瘓而致令不堪使用，
    他人利用空檔時仍可撥打電話，且被告甲○○及乙○○對此並不知情參與等語，
    另其餘被告則均未到庭陳述。
五、按毀棄、損壞他人文書或致令不堪用，足以生損害於公眾或他人者，處三年以下
    有期徒刑、拘役或一萬元以下罰金。干擾他人電磁紀錄之處理，足以生損害於公
    眾或他人者，亦同。刑法第三百五十二條固定有明文，惟所謂「電磁紀錄」，刑
    法第二百二十條亦著有釋示：「在紙上或物品上之文字、符號、圖畫、照像，依
    習慣或特約，足以為表示其用意之證明者，關於本章及本章以外各罪，以文書論
    。錄音、錄影或電磁紀錄，藉機器或電腦之處理所顯示之聲音、影像或符號，足
    以為表示其用意之證明者，亦同。稱電磁紀錄，指以電子、磁性或其他無法以人
    之知覺直接認識之方式所製成之紀錄，而供電腦處理之用者。」，是刑法第三百
    五十二條第二項所指之干擾他人電磁紀錄之處理者，乃須進出存取（ＡＣＣＥＳ
    Ｓ）他人電腦中央處理器（ＣＰＵ）記憶體內之所製成電磁紀錄如軟體程式、檔
    案等內容，而進行變更、抹除、植入等之干擾電磁紀錄行為，致造成他人電腦當
    機或喪失原有處理運算資訊功能，足生損害於公眾或他人之情形而言，而非指以
    經電腦處理後所顯示之聲音、影像或符號（ＯＵＴＰＵＴ）進行干擾而言。查本
    件依起訴書所載事實，被告乃係租用數十支中華電信公司固網線路，而以扣案之
    自製撥號桿，同時重複密集撥打三重市公所公務電話，則依其撥打過程，與社會
    一般人撥打使用電話之連線接通過程相同，被告只不過係以多支線路密集重複撥
    打造成佔線滿載而已，此與多數人因同一目的而同時撥打電話（如一般電視節目
    常見之現場電話有獎徵答），造成電話線路佔線滿載而未能撥通連線之結果並無
    二致，是公訴人雖以告訴人三重市公所及所屬清潔隊公務電話均建置有電腦總機
    交換系統處理自動轉接分機，但顯然被告所密集撥打之電話，與一般人所撥打方
    式相同，並未進出存取告訴人電話總機電腦交換系統內中央處理器之記憶體，進
    行變更、抹除、植入等之干擾電磁紀錄行為，而有何造成告訴人電腦當機或喪失
    原有處理運算資訊功能。乃僅係被告所密集撥打之電話，經告訴人電話總機電腦
    交換系統以原有正常之電磁紀錄處理後，因處理量過大，超過其電腦設計負荷容
    量未能完成處理交換，而呈滿載佔線狀態，致其他人撥打時未能撥通連線，此亦
    可由告訴人之職員即證人陳錦章於偵查中證稱「外線進來說，電話很難打，打出
    去時要找空檔，才可以打出去，我們電話都是自動轉接，沒有總機小姐」（見偵
    查卷第一一六頁），再參酌被告停止密集撥打後，告訴人之公務電話即無佔線情
    形，其電腦處理功能顯並未受影響。足見告訴人之電腦總機交換系統之電磁紀錄
    並未受干擾致喪失原有處理運算功能，而僅係其電腦一時超過其處理容量而未能
    處理完成交換連線而已。從而，公訴人援引刑法第二百五十二條第二項之規定據
    以起訴，顯與該罪名之犯罪構成要件有間而並不具該當性，自屬不能證明，而被
    告上開以密集電話撥打佔線抗議，其行為雖有可議，但基於刑法第一條之罪刑法
    定主義原則，法既無處罰之明文，自不得任意攀附援引不具該當性之刑法第二百
    五十二人第二項規定據以處罰。此外復查無其他積極證據足以證明被告有何公訴
    人所指干擾他人電磁紀錄之處理行為，依法自應為被告無罪之諭知。
    據上論斷，應依刑事訴訟法第三百零一條第一項、第三百零六條，判決如主文。
本案經檢察官馬凱蕙到庭執行職務
中      華      民      國      九十一      年      一      月    九    日
                                  臺灣板橋地方法院刑事第六庭
                                          法  官  朱 耀 平
右正本證明與原本無異。
如不服本判決，應於判決送達後十日內，向本院提出上訴狀。
                                          書記官  黃 炎 煌
中      華      民      國      九十一      年      一月   十一   日
